【裁判字號】    98,訴,3115
【裁判日期】    980917
【裁判案由】    搶奪等
【裁判全文】
臺灣板橋地方法院刑事判決              98年度訴字第3115號
公  訴  人  臺灣板橋地方法院檢察署檢察官
被      告  乙○○
上列被告因搶奪等案件，經檢察官提起公訴（98年度偵字第2297
1號），本院判決如下：
    主  文
乙○○意圖為自己不法之所有，而搶奪他人之動產，處有期徒刑
陸月，如易科罰金，以新臺幣壹仟元折算壹日；又竊盜，處有期
徒刑參月，如易科罰金，以新臺幣壹仟元折算壹日，扣案之機車
鑰匙壹支沒收；又意圖為自己不法之所有，而搶奪他人之動產，
處有期徒刑陸月，如易科罰金，以新臺幣壹仟元折算壹日。應執
行有期徒刑壹年，如易科罰金，以新臺幣壹仟元折算壹日，扣案
之機車鑰匙壹支沒收。
    事  實
一、乙○○基於意圖為自己不法所有之各別犯意，（一）先於民
    國98年8 月10日20時20分許，徒步行至臺北縣板橋市○○路
    245 巷76號旁，見甲○○隻身一人，認有機可乘，乃趨前向
    甲○○佯稱：「妳好漂亮，可以幫我簽名嗎？」等語，並趁
    其疏未防備之際，以徒手搶奪甲○○所有佩戴於頸部之金項
    鍊1 條，得手後隨即持往不知情之王培川所經營之「日光銀
    樓」加以變賣，得款新臺幣12101元（起訴書誤載為12000元
    ）均花用殆盡；（二）復於98年8 月19日6 時3 分許，在臺
    北縣樹林市鎮○街77之3 號前，以自備之鑰匙1 支，啟動丁○○所有車號GOF-278 號重型機車電門之方式，加以竊取之
    ，得手後作為自己代步工具使用；（三）再於98年8 月20日
    凌晨零時30分許，騎乘上開竊得之機車，行經臺北縣樹林市
    ○○街151 號前，見丙○○在該處店內收拾打烊，認有機可
    乘，乃下車後徒步接近丙○○，並趁其疏未防備之際，從正
    面以徒手搶奪丙○○所有佩戴於頸部之金項鍊1 條，得手後
    隨即逃離現場，惟此間因丙○○發覺遭搶奪金項鍊後，隨即
    向前追捕，並於同日凌晨零時40分許，在臺北縣樹林市○○
    街163 號前將乙○○壓制在地上，同時立即報警處理，始循
    線查悉上情。並扣得上開失竊之機車1台、遭搶奪之金項鍊1
    條（均已發還）及作案用之機車鑰匙1支。
二、案經臺北縣政府警察局樹林分局報告臺灣板橋地方法院檢察
    署檢察官偵查起訴。
    理  由
一、上開犯罪事實，業經被告乙○○迭於警詢時、偵查中及本院
    審理時坦承不諱，核與被害人甲○○、丁○○及丙○○於警
    詢時所指證財物遭搶奪、失竊之情節大致相符，且證人王培
    川於警詢時亦明確指證被告持金項鍊加以變賣之事實；此外
    ，復有贓物認領保管單2 張、金飾買入登記簿影本1 張附卷
    ，以及扣案之機車鑰匙1 支可資佐證，是以本件事證明確，
    被告上開搶奪及竊盜之犯行，均堪以認定，應依法論科。
二、核被告所為，係犯刑法第325 條第1 項之搶奪罪及同法第
    320 條第1 項之竊盜罪。其所犯上開2 次搶奪罪及1 次竊盜
    罪之間，犯意各別，行為互異，應予分論併罰之。爰審酌被
    告前有竊盜及違反電子遊戲場業管理條例之前科紀錄，素行
    不佳，且於本件又公然接連犯下搶奪及竊盜罪，不僅足見其
    絲毫未有以正當工作獲取財物之心，亦嚴重戕害公共秩序及
    社會安寧，惡性不輕，復參酌其犯罪之動機、目的、手段、
    對被害人所造成損害之程度以及於事發後自始坦承犯行，犯
    後態度尚稱良好，尚具悔意等一切情狀，各量處如主文所示
    之刑，並諭知易科罰金之折算標準，以及定其應執行之刑，
    以示懲儆。至扣案之機車鑰匙1 支，係被告所有供本件竊盜
    所用之物，乃依刑法第38條第1項第2款規定宣告沒收。
三、末按「除被告所犯為死刑、無期徒刑、最輕本刑為 3年以上
    有期徒刑之罪或高等法院管轄第1審案件者外，於前條第1項
    程序進行中，被告先就被訴事實為有罪之陳述時，審判長得
    告知被告簡式審判程序之旨，並聽取當事人、代理人、辯護
    人及輔佐人之意見後，裁定進行簡式審判程序。」刑事訴訟
    法第273 條之1 第1 項定有明文。查本件被告所犯上開刑法
    第320 條第1 項、第325 條第1 項之罪，其法定刑均非最輕
    本刑為3 年以上有期徒刑之罪，且被告於本院98年1 月15日
    準備程序進行中，復就被訴之事實為有罪之陳述，經告知被
    告簡式審判程序之旨，被告及公訴人對於本件改依簡式審判
    程序審理亦均表示同意，是本院即依前揭刑事訴訟法規定，
    裁定本件進行簡式審判程序，附此敘明。
據上論斷，應依刑事訴訟法第273條之1第1項、第299條第 1項前
段，刑法第320 條第1 項、第325 條第1 項、第38條第1 項第2
款、第41條第1 項前段、第51條第5 款，刑法施行法第1 條之1
，判決如主文。
本案經檢察官黃明絹到庭執行職務。
中    華    民    國    98    年    9     月    17    日
                     刑事第十八庭
                           法  官    楊  仲  農
上列正本證明與原本無異。
如對本判決不服，應於送達後10日內，向本院提出上訴狀（應抄
附繕本）告訴人或被害人如對於本判決不服者，應具備理由請求
檢察官上訴，其上訴期間之計算係以檢察官收受判決正本之日期
為準。
                           書記官    陳  香  君
中    華    民    國    98    年    9     月    23    日
附錄本判決論罪之法律條文：
中華民國刑法第320條
意圖為自己或第三人不法之所有，而竊取他人之動產者，為竊盜
罪，處5 年以下有期徒刑、拘役或5 百元以下罰金。
意圖為自己或第三人不法之利益，而竊佔他人之不動產者，依前
項之規定處斷。
前二項之未遂犯罰之。
中華民國刑法第325條：
意圖為自己或第三人不法之所有，而搶奪他人之動產者，處六月
以上五年以下有期徒刑。
因而致人於死者，處無期徒刑或七年以上有期徒刑，致重傷者，
處三年以上十年以下有期徒刑。
第一項之未遂犯罰之。


司法院資訊處製作；財團法人民間司法改革基金會備份。
